臺灣高等法院刑事判決　　　　　　　　　　　　　　九十一年度上易字第七五四號
　　上　訴　人　臺灣臺北地方法院檢察署檢察官
　　被　　　告　甲○○
右上訴人因被告竊盜案件，不服臺灣台北地方法院九十一年度易字第一三一號中華民
國九十一年一月二十九日第一審判決（聲請案號：台灣台北地方法院檢察署九十年度
偵字第二四０九四號），提起上訴，本院判決如左：
    主  文
上訴駁回。
    理  由
一、本案經本院審理結果，認第一審諭知不受理之判決，並無不當，應予維持，並引
    用第一審判決書記載之理由（如附件）。
二、檢察官上訴意旨雖指被告甲○○所涉犯本案與前案即台灣台北地方法院九十年度
    簡字第四０三０號（偵查案號：台灣台北地方法院檢察署九十年偵緝字第八八八
    號）竊盜案件，二案件所指犯罪時間相距十月之久，且行為手法有異，參以被告
    於本案偵查中尚供稱：因找朋友未著，恰在路旁看見機車插有鑰匙，遂將之騎走
    等語，顯見本件竊盜行為被告係臨時起意而為，並非基於概括犯意為之，原審判
    決容有未洽等語。
三、經查：
    (一)按連續犯必須基於一個概括之犯意，連續數行為而犯同一罪名時，始能成立，
      所謂基於一個概括之犯意，即指該項犯罪行為，客觀上雖有次數可分，而在犯
      人主觀上，不外出於一個犯意之連續進行，最高法院二十二年度台上字第三二
      三三號判例參照。
    (二)本件被告前因竊盜案件，經台灣台北地方法院檢察署檢察官於九十年十月三十
      日以九十年度偵緝字第八八八號向台灣台北地方法院聲請簡易判決處刑，並於
      同年十一月十六日繫屬於該院，現由該院以九十年度簡字第四０三０號案審理
      中，而該案處刑書所載被告甲○○犯罪時間係九十年二月十三日，因在台北市
      信義區竊取機車經警查獲。而本案檢察官係於九十年十二月十三日繫屬於台灣
      台北地方法院，起訴書所載之犯罪時間係九十年十月二十三日，因在台北市信
      義區竊取機車遭查獲等情，有各該訴書及卷宗為憑，此二案之犯罪時間固相距
      八月餘（上訴意旨誤載為十月），惟查：
      1.被告於八十九年十月間、九十年四月間、九十年八月間、九十年十月間復因
        在台北市信義區、松山區等地分別竊取機車、自用小客車及車內物品情事遭
       查緝並經移送台灣台北地方法院檢察署偵辦（案號：台灣台北地方法院檢察
        署九十年度偵字第二一九一五、000000000、一七五八四、二三三
        ０七號），嗣經該署均以該等案件與前開起訴受理之九十年度簡字第四０三
        ０號竊盜案件有連續犯裁判上一罪之關係移請該案併案審理，現由台灣台北
        地方法院併案審理中等情，業經本院調閱各該案卷審認無訛。
      2.被告於本案偵查中雖供稱：因尋朋友未著，見路旁一機車插有鑰匙，遂將之
        騎走上班等語（見台灣基隆地方法院檢察署九十年度偵字第四四二０號偵查
        卷第二十二頁背面），然此僅係被告當日行竊之動機，尚難執此遽認其主觀
        上係臨時起意而為。
      3.稽之上情，被告自八十九年十月間起至九十年十月間止，於一年期間已涉在
        台北市信義區、松山區等地六起機車、小客車之竊盜案件，時間緊接，犯罪
        地點相近，且均觸犯構成要件相同之罪名，核諸前開說明顯係基於概括犯意
        反覆為之，應有連續犯之法律上一罪之關係，而為裁判上之同一案件甚明。
   (三)原審以公訴人於九十年十二月十三日就同一案件之本案，向台灣台北地方法院
     重行起訴，不經言詞辯論，判決公訴不受理，核無違誤。公訴人上訴意旨以非
     屬同一案件為由指摘原判決不當，為無理由，爰不經言詞辯論，駁回其上訴。
四、據上論結，應依刑事訴訟法第三百七十三條、第三百七十二條、第三百六十八條
    ，判決如主文。
中      華      民      國    九十一    年      四      月      三      日
                              臺灣高等法院刑事第二十庭
                                  審判長法  官  葉  麗  霞
                                        法  官  范  清  銘
                                        法  官  段  景  榕
右正本證明與原本無異。
不得上訴。
                                        書記官  鐘  麗  芳
中      華      民      國    九十一    年      四      月      三      日
